ACORDAO-COMPLETO-2424515

ACÓRDÃO 2178/2020 ATA 31/2020 - PLENÁRIO

VISTOS, relatados e discutidos estes autos de denúncia noticiando possíveis irregularidades no processo de dispensa de licitação promovida pela Secretaria de Estado de Saúde do Distrito Federal - SES/DF para aquisição emergencial de 100.000 unidades de teste rápido para detecção da Covid-19, realizada com fundamento no art. 4º da Lei 13.979/2020.
ACORDAM os Ministros do Tribunal de Contas da União, reunidos em Sessão Plenária, ante as razões expostas pelo relator, em: 
9.1. com fulcro no art. 276, caput e § 1º, do RI/TCU, referendar a medida cautelar adotada pelo relator por meio do despacho transcrito no relatório que precede este acórdão; 
9.2. dar ciência deste acórdão à Secretaria de Estado da Saúde do Distrito Federal.

Referendo de medida cautelar deferida em processo de denúncia sobre possíveis irregularidades no processo de dispensa de licitação para aquisição emergencial de 100.000 unidades de teste rápido para detecção da Covid-19 (teste rápido para detecção qualitativa específica de IgG e IgM), realizada com fundamento no art. 4º da Lei 13.979/2020.

3. Interessados/Responsáveis:
3.1. Interessado: Identidade preservada (art. 55, caput, da Lei n. 8.443/1992)
3.2. Responsável: Identidade preservada (art. 55, caput, da Lei n. 8.443/1992).

13.1. Ministros presentes: José Mucio Monteiro (Presidente), Walton Alencar Rodrigues, Benjamin Zymler (Relator), Aroldo Cedraz, Raimundo Carreiro, Ana Arraes, Bruno Dantas e Vital do Rêgo.
13.2. Ministro-Substituto convocado: Marcos Bemquerer Costa.
13.3. Ministro-Substituto presente: Weder de Oliveira.

ACORDAO-COMPLETO-2508192

Acórdão 2177/2021 - Plenário

ACORDAO-COMPLETO-2490807

Acórdão 1760/2021 - Plenário

BENJAMIN ZYMLER

Adoto como relatório o despacho constante da peça 29, que fundamentou a concessão da medida cautelar ora em apreciação:
"Trata-se de denúncia noticiando possíveis irregularidades no processo de dispensa de licitação promovida pela Secretaria de Estado de Saúde do Distrito Federal - SES/DF para aquisição emergencial de 100.000 unidades de teste rápido para detecção da Covid-19 (teste rápido para detecção qualitativa específica de IgG e IgM) , realizada com fundamento no art. 4º da Lei 13.979/2020.
2.	Conforme informado pela instrução da Secretaria de Controle Externo de Aquisições Logísticas (Selog) , houve a aquisição emergencial de 20.000 testes rápidos, apesar de o processo de dispensa de licitação fazer referência à quantidade de 100.000 unidades.
3.	A despesa total dessa primeira parcela da contratação representa R$ 3.600.000,00, o que corresponde ao valor unitário de R$ 180,00 por teste. Para fazer face a tal dispêndio, foi emitida a Nota de Empenho 2020NE03833, de 8/5/2020, em favor da empresa Luna Park-Importação, Exportação e Comércio Atacadista de Brinquedos Temáticos Eireli.
4. 	Os recursos financeiros utilizados na contratação em exame são oriundos da União, repassados por intermédio do Fundo Nacional de Saúde - FNS/MS, como crédito extraordinário para enfrentamento da pandemia do novo coronavírus, atraindo a competência deste Tribunal para a fiscalização de sua utilização.
5.	O denunciante relatou, em síntese, as seguintes irregularidades:
a) o cerceamento de competitividade na realização da dispensa de licitação visando à contratação de empresa, para execução de serviços laboratoriais de análises clínicas de 100.000 testes rápidos para detecção da Covid-19, pois não houve publicidade adequada e tempo hábil para participação dos interessados, visto que o aviso de abertura foi publicado no Diário Oficial do Distrito Federal de 28/4/2020, com prazo para recebimento das propostas até às 15 horas daquele mesmo dia;
b) suposta ilegalidade da supracitada contratação em decorrência de não comprovação de requisito de qualificação técnica da empresa contratada quanto ao certificado de registro junto ao Conselho Regional de Medicina do Distrito Federal, conforme exigido no art. 3º da Resolução 1.980/2011, do Conselho Federal de Medicina (CFM) ; 
c) suposta ausência de comprovação da certificação de licença sanitária da empresa contratada para desempenhar atividade médica ambulatorial com recursos para realização de exames complementares, com descumprimento dos arts. 5º e 6º, parágrafo único, da Resolução da Diretoria Colegiada (RDC) ANVISA 153, de 26 de abril de 2017, e nas listas contidas na Instrução Normativa - DC/ANVISA 16, de 26 de abril de 2017 (Anexo I- Relação das atividades de alto risco - item 8630-5/02) ; e
d) incompatibilidade da atividade profissional da empresa contratada, Luna Park-Importação, Exportação e Comércio Atacadista de Brinquedos Temáticos Eirelli, para prestar serviços ou comercializar instrumentos e/ou materiais para uso médico, cirúrgico, hospitalar e laboratoriais, inclusive testes rápidos para detecção da Covid-19, considerando que a empresa em questão tem como atividade empresarial o comércio de brinquedos temáticos, conforme explicitado no nome empresarial. 
6.	Após a realização de algumas diligências preliminares, a Selog realizou a instrução preliminar do feito, formulando as seguintes conclusões:
a)	seria razoável considerar que o prazo para recebimento das propostas limitado até às 15 horas do mesmo dia (28/4/2020) da publicação no Diário Oficial do DF poderia ter sido estendido para mais um ou dois dias, considerando a possibilidade de aumentar o número de interessados e, portanto, de redução de preço, sem desconsiderar o caráter de urgência da contratação para enfrentamento da pandemia;
b)	seria insubsistente a irregularidade elencada na alínea "b" supra, visto que o objeto contratado não se enquadra como uma prestação de serviço médico, o que afasta a necessidade de registro no CRM-DF;
c)	não está claro se a empresa contratada, na condição de importadora e comerciante dos kits de teste rápido para detecção da Covid-19, estaria enquadrada na Instrução Normativa - DC/ANVISA 16, de 26 de abril de 2017, Anexo I - Relação das atividades de alto risco, motivo pelo qual foi proposta a realização de diligência à Anvisa para sanear a questão;
d)	as informações apresentadas pela SES-DF não deixam claro se a empresa Luna Park, que tem como atividade empresarial o comércio de brinquedos temáticos, conforme explicitado no nome empresarial, registrado no CNPJ, está autorizada a importar e comercializar kits de teste rápido para detecção qualitativa de IgG e IgM da Covid-19, questão que poderá ser dirimida por meio de diligência à Anvisa;
e)	preço unitário praticado na aquisição em comento (R$ 180,00) foi superior aos preços unitários cotados previamente ao processo de dispensa (média de R$ 135,40) , consoante demonstrado na planilha abaixo:
	Empresa 
	Preço unitário (R$) 

	PMH (cotação) 
	119,00

	DIEX (cotação) 
	177,00

	METHABIO (cotação) 
	110,00

	BIOPLASMA (cotação) 
	112,00

	SES/DF (última aquisição) 
	159,00

	Valor unitário médio 
	135,40

f)	a proposta apresentada pela empresa Luna Park foi aquela de maior valor entre as outras seis propostas que foram apresentadas, destacando-se a proposta da Mig Saúde, no valor de R$ 78,00, além da proposta da Translynx expressa em dólares norte-americanos (US$ 12,20) , que convertida em real ao câmbio oficial na data de 28/4/2020, no valor de R$ 5,56, corresponde a cerca de R$ 67,83, conforme detalhado na tabela a seguir:
	Empresa propositora 
	Valor unitário

	Luna Park 
	R$ 180,00

	World Foods Company - WF Brasil
	R$ 175,00

	M. Dias
	R$ 174,00

	Marana
	R$ 150,00

	Capital Medh
	R$ 140,00

	Mig Saúde
	R$   78,00

	Tanslynx
	US$ 12,20 ou R$ 67,83*

* Valor convertido em reais ao câmbio oficial de R$ 5,56, na data de 28/4/2020.
g) SES/DF utilizou apenas um parâmetro de pesquisa, solicitando cotação junto a potenciais fornecedores, sendo recomendável pesquisar em mais de um tipo de fonte, especialmente se tratando de aquisição de bens sensíveis para o enfrentamento da pandemia, quando tinha à disposição outras fontes de pesquisa, tal como o Portal de Compras do Governo Federal, facilmente acessível, que implicaria baixo esforço e tempo para realização da consulta, ferindo o princípio da economicidade;
h) embora a contratação já tenha sido realizada, existe o perigo da demora e a fumaça do bom direito, considerando que os pagamentos à empresa contratada ainda não foram efetuados e a existência de indícios de sobrepreço na contratação ora em análise, recomendando a expedição de medida cautelar por esta Corte de Contas; e
i) considerando que os testes já foram entregues e os indícios de irregularidades observados neste feito, estaria mitigado o possível perigo da demora reverso.
7.	Com base em tais considerações, a unidade técnica formulou as seguintes propostas de encaminhamento:
"48.1.	conhecer da denúncia, satisfeitos os requisitos de admissibilidade constantes nos arts. 234 e 235 do Regimento Interno deste Tribunal, e no art. 103, § 1º, da Resolução - TCU 259/2014;
48.2. deferir medida cautelar, com fulcro no art. 276 do Regimento Interno/TCU, tendo em vista a existência dos elementos necessários para sua adoção, a fim de que a Secretaria de Estado de Saúde do Distrito federal (SES/DF) suspenda qualquer pagamento à empresa Luna Park (CNPJ: 19.984.198/000-13) referente à aquisição de kits de teste rápido para detecção qualitativa de IgG e IgM da Covid-19, para combate à pandemia do novo coronavírus, realizada mediante a Dispensa de Licitação 16/2020 (Nota de Empenho 2020NE03833) , até que o Tribunal delibere sobre o mérito da matéria ora em apreço;
48.3. realizar a oitiva da Secretaria de Estado de Saúde do Distrito Federal (SES/DF) , com amparo no art. 276, § 3º , c/c art. 250, V, todos do Regimento Interno/TCU, para que, no prazo de quinze dias, se pronuncie em relação aos pressupostos da cautelar deferida, e também quanto aos seguintes pontos relativos à aquisição de kits de teste rápido para detecção qualitativa de IgG e IgM da Covid-19, para combate à pandemia do novo coronavírus, mediante a contratação da empresa Luna Park (CNPJ 19.984.198/000-13) , no âmbito da Dispensa de Licitação 16/2020 (Nota de Empenho 2020NE03833) :
a) justificar o valor da referida aquisição, correspondente ao preço unitário de R$ 180,00, sendo que o documento emitido pela SES/DF "Planilha Detalhada de Estimativa de Preços", apresenta preços unitários cotados previamente (teste rápido para detecção qualitativa específica de IgG e IgM da COVID-19) inferiores àquele praticado na aquisição em comento, inclusive no que se refere ao valor unitário médio estabelecido em R$ 135,40, mesmo levando-se em consideração a margem de variação ali especificada de 50%; 
b) justificar a contratação da proposta de maior preço, entre aquelas apresentadas pelas empresas interessadas, e remeter cópia do (s) parecer (es) e/ou nota (s) técnica (s) que analisou (aram) as propostas encaminhadas pelas sete empresas interessadas e embasou a decisão para contratar a empresa Luna Park, apesar da mesma ter apresentado o preço mais alto, considerando a necessidade de justificativa objetiva nesse caso, à luz do artigo 4º-E, § 3º, da Lei 13.979/2020;
c) justificar o fato da SES/DF ter utilizado neste caso apenas uma fonte de pesquisa, os potenciais fornecedores, visto que não pesquisar em mais de uma fonte tornou temerária a pesquisa, especialmente se tratando de aquisição de bens tão sensíveis para o enfrentamento da pandemia, quando tinha à disposição pelo menos outra fonte (Portal de Compras do Governo Federal, facilmente acessível, que implicaria baixo esforço e tempo) , ferindo o princípio da economicidade, salientando-se que o art. 4º.-E, § 1º, VI, da Lei 13.979/2020, exige pesquisa de preços de, no mínimo, um dos parâmetros indicados nesse inciso; 
d) demais informações que julgar necessárias; e
e) designação formal de interlocutor que conheça da matéria para dirimir eventuais dúvidas, informando nome, função/cargo, e-mail e telefone de contato. 
48.4. considerando a possibilidade de construção participativa das deliberações deste Tribunal, nos termos do art. 14 da Resolução-TCU 315/2020, bem como o previsto nas Normas de Auditoria (NAT) aprovadas pela Portaria-TCU 280/2010, referente aos comentários dos gestores (no que se aplica a representações e denúncias) : 
a) solicitar à Secretaria de Estado de Saúde do Distrito Federal (SES/DF) , caso queira, no prazo de quinze dias:
a.1) a apresentação de possíveis ações corretivas que poderão ser tomadas pela SES/DF para prevenir ou corrigir os indícios de irregularidades detectados ou remover seus efeitos; 
a.2) a manifestação quanto aos possíveis impactos de o TCU determinar que a SES/DF apenas pague à empresa Luna Park o valor de mercado pelos kits adquiridos, na hipótese de serem insuficientes as alternativas apresentadas pelo gestor para corrigir os pontos questionados na oitiva; 
b) alertar à Secretaria de Estado de Saúde do Distrito Federal (SES/DF) , com relação à construção participativa de deliberações, de que: 
b.1) a sua manifestação quanto às alternativas para corrigir os indícios de irregularidades verificados e quanto aos impactos das possíveis medidas a serem adotadas pelo TCU será avaliada na proposição de mérito, mas não vincula as decisões desta Corte de Contas, notadamente quando os riscos decorrentes de sua adoção e/ou da manutenção de situação irregular não se coadunarem com o interesse público que se pretende tutelar;
b.2) a ausência de manifestação no prazo estipulado não impedirá o andamento processual, podendo o TCU vir a prolatar decisão de mérito, caso haja elementos suficientes que caracterizem afronta às normas legais e/ou possibilidade de ocorrência de prejuízos à Administração; e
b.3) a ausência de manifestação não será considerada motivo de sanção.
48.5. realizar, nos termos do art. art. 276, § 3º, c/c art. 250, V, todos do Regimento Interno/TCU, a oitiva da sociedade empresária Luna Park-Importação, Exportação e Comércio Atacadista de Brinquedos Temáticos Eirelli (CNPJ 19.984.198/000-13) , para, no prazo de quinze dias, manifestar-se, caso queira, sobre os fatos constantes no subitem 48.3 "a" a "c" retro, assim como sobre os pressupostos da cautelar deferida;
48.6. diligenciar a Secretaria de Estado de Saúde do Distrito Federal (SES/DF) , com fundamento nos artigos 157 e 187 do Regimento Interno/TCU, para que, no prazo de quinze dias, encaminhe cópia dos seguintes documentos e/ou esclarecimentos complementares ao informado mediante o Ofício 4111/2020 - SES/GAB, de 29/6/2020, acerca da aquisição de kits de teste rápido para detecção qualitativa de IgG e IgM da Covid-19, para combate à pandemia do novo coronavírus, realizada mediante a Dispensa de Licitação 16/2020 (Nota de Empenho 2020NE03833) :
a) considerando que o documento (40564834) , encaminhado por e-mail, como referente ao Comprovante de Rejeição Bancária 2020OB09543, se trata na verdade da Relação de OB's já enviada junto ao Ofício 4111/2020-SES/GAB, solicita-se o documento oficial específico, possivelmente emitido pela instituição bancária responsável, tendo em vista a informação da SES-DF (Ofício 4111/2020-SES-GAB) de que a Ordem Bancária 2020OB09543, no valor de R$ 3.600.000,00, foi "Cancelada no destino (PGT/TFI) , conforme se verifica no Comprovante de Rejeição Bancária" da aludida OB, bem como a indicação das razões que motivaram esse cancelamento; 
b) informar se nova Ordem Bancária foi expedida e paga à empresa Luna Park, decorrente da Nota de Empenho 2020NE03833; 
c) tendo em conta que a decisão do Tribunal de Justiça do Distrito Federal e Territórios (processo 2020.01.1.006682-5) , proferida em 30/6/2020, não se refere especificamente à contratação da empresa Luna Park, informar se também ocorreu a suspensão do pagamento à Luna Park referente à Nota de Empenho 2020NE03833 em razão daquele processo e, em caso afirmativo, encaminhar cópia do documento autorizando eventual suspensão desse pagamento; e
d) demais informações que julgar necessárias. 
48.7. diligenciar a Agência Nacional de Vigilância Sanitária (Anvisa) , com fundamento nos artigos 157 e 187 do Regimento Interno/TCU, para que, no prazo de quinze dias, encaminhe:
a) informação de se a empresa Luna Park (CNPJ 19.984.198/000-13) necessita estar registrada nessa Agência para importar e comercializar kits de teste rápido para detecção qualitativa de IgG e IgM da Covid-19, durante a emergência decorrente da pandemia da Covid-19, e, em caso positivo, se está autorizada para isso, considerando que o Parecer - SEI/GADIP-DP/Anvisa 2/2020 e a Resolução da Diretoria Colegiada (RDC) - Anvisa 379/2020 não incluem, expressamente, os referidos testes rápidos para detecção da Covid-19;
b) informação se essa mesma empresa, no exercício da mencionada atividade, estaria obrigada ou não a apresentar a certificação de vigilância sanitária à luz do disposto na Resolução da Diretoria Colegiada (RDC) - Anvisa 153, de 26/4/2017 e nas listas contidas na Instrução Normativa - DC/ANVISA 16, de 26/4/2017 (Anexo I- Relação das atividades de alto risco - item 8630-5/02) ou outro dispositivo normativo; 
c) demais informações que julgar necessárias; e
d) designação formal de interlocutor que conheça da matéria para dirimir eventuais dúvidas, informando nome, função/cargo, e-mail e telefone de contato
48.8. comunicar ao denunciante a decisão que vier a ser prolatada.
48.9. encaminhar cópia da presente instrução à SES/DF e à empresa Luna Park, de maneira a embasar as respostas às oitivas, e cópia da peça 3, p. 1, 2, 7 e 8, à Anvisa, para auxiliar na respectiva resposta à diligência."
8.	Feita essa breve síntese do caso, inicio a minha apreciação da matéria, antecipando que acolherei, em essência, a proposta da Selog, adotando a sua análise como razões de decidir, sem prejuízo de realizar algumas considerações adicionais.
9.	Com efeito, cabe preliminarmente observar que os indícios de sobrepreço observados na aquisição em análise são muito robustos, na medida em que a contratação ocorreu pelo maior preço obtido entre todas as propostas ofertadas e todas as cotações prévias obtidas no orçamento estimativo da administração.
10.	Outrossim, em juízo preliminar, vislumbro alguns indícios de direcionamento da contratação, que ocorreu com prazo para a apresentação de propostas extremamente exíguo, adjudicando-se o objeto à empresa cujo contrato social era aparentemente incompatível com o fornecimento contratado. Nesse sentido, transcrevo o trecho do contrato social da empresa (peça 10, fls. 47/49) :
"CLÁUSULA TERCEIRA - A EIRELI tem por objeto as atividade de importação, exportação, e comércio atacadista de brinquedos temáticos para parques de diversões, shopping, peças e acessórios para brinquedos, inclusive eletrônicos, o comércio atacadista de chás e bebidas à base de chás, mel, sucos e conservas de frutos e legumes, frutas secas, condimentos e vinagres, adoçantes, de frutas e legumes em conservas e congelados, alimentos preparados em frituras, alimentos congelados para preparo em micro-ondas e complementos e suplementos alimentícios, comércio atacadista de cosméticos e produtos de perfumaria e serviços de consultoria as empresas em Comércio Exterior."
11.	É cediço que os processos de dispensa de licitação devem ser instruídos, dentre outros elementos, com a razão da escolha do fornecedor e a justificativa do preço (art. 26, parágrafo único, inciso II e III, da Lei 8.666/1993) , providência que não foi possível de ser observada na contratação em tela.
12.	A documentação obtida pela Selog também demonstra que outras contratações semelhantes realizadas pela SES-DF apresentam indícios de irregularidade, em particular a decisão proferida pelo Juízo da 5ª Vara Criminal do TJDFT (processo 2020.01.1.006682-5) , em 30/6/2020, suspendendo pagamentos e emissão de notas de empenho decorrentes de contratações, mencionadas naquela decisão, que foram realizadas mediante dispensas de licitação realizadas para aquisição de kits de testes rápidos tipo IgG/IgM, no âmbito do enfrentamento da Covid-19, por suspeição de superfaturamento, produtos inservíveis e/ou de baixa qualidade (peça 14) .
13.	Deixo de acolher as propostas formuladas no subitem 48.4 da instrução da Selog, nos termos reproduzidos acima, pois entendo que as medidas propostas podem atrapalhar o trâmite processual e comprometer o célere controle objetivo que se almeja para a contratação em tela, sem prejuízo que a unidade técnica formule na instrução de mérito proposições com ações de cunho corretivo que entender pertinentes. Ademais, considero que as irregularidades observadas apontam para um juízo preliminar de alta reprovabilidade das condutas dos agentes responsáveis pela contratação.
14.	Portanto, entendo que o caso requer também o exercício do controle punitivo pelo TCU, exigindo a identificação dos responsáveis pelas irregularidades observadas e, por conseguinte, a realização das audiências cabíveis no momento processual oportuno.
15.	Ante o exposto, decido:
a)	 conhecer da presente denúncia, com fundamento nos arts. 234 e 235 do Regimento Interno deste Tribunal, e no art. 103, § 1º, da Resolução TCU 259/2014; 
b)	com base no art. 276, caput, do Regimento Interno/TCU, determinar cautelarmente à Secretaria de Estado de Saúde do Distrito Federal (SES/DF) que se abstenha de realizar qualquer pagamento à empresa Luna Park (CNPJ: 19.984.198/000-13) referente à aquisição de kits de teste rápido para detecção qualitativa de IgG e IgM da Covid-19, para combate à pandemia do novo coronavírus, realizada mediante a Dispensa de Licitação 16/2020 (Nota de Empenho 2020NE03833) , até que o TCU decida sobre o mérito deste processo;
c)	determinar a realização das oitivas, diligências e demais medidas propostas nos subitens 48.3, 48.5, 48.6, 48.7, 48.8 e 48.9 da instrução inserta à peça 26; e
d)	após a realização das diligências e oitivas, determinar que a Selog apure os responsáveis pelos indícios de irregularidade observados nestes autos e submeta ao relator as eventuais propostas de audiência que entender pertinentes."
	É o Relatório.

não há

Não atuou.

DENÚNCIA. DISPENSA DE LICITAÇÃO PARA AQUISIÇÃO EMERGENCIAL DE TESTE RÁPIDO PARA DETECÇÃO DO CORONAVÍRUS REALIZADA COM FUNDAMENTO NA LEI 13.979/2020. INDÍCIOS DE SOBREPREÇO, DE CERCEAMENTO À COMPETITIVIDADE E DE CONTRATAÇÃO DE EMPRESA COM OBJETO SOCIAL INCOMPATÍVEL COM O FORNECIMENTO CONTRATADO. CONCESSÃO DE MEDIDA CAUTELAR PARA SUSPENDER OS PAGAMENTOS À CONTRATADA. OITIVA. REFERENDO.

DENÚNCIA (DEN)

Secretaria de Controle Externo de Aquisições Logísticas (Selog).

Trata-se de denúncia noticiando possíveis irregularidades no processo de dispensa de licitação promovida pela Secretaria de Estado da Saúde do Distrito Federal - SES/DF para aquisição emergencial de 100.000 unidades de teste rápido para detecção da Covid-19 (teste rápido para detecção qualitativa específica de IgG e IgM) , realizada com fundamento no art. 4º da Lei 13.979/2020.
2.	Como relatado anteriormente, a contratação foi realizada com previsão de recursos financeiros da União, oriundos do Fundo Nacional de Saúde - FNS/MS, repassados como crédito extraordinário para enfrentamento da pandemia do novo coronavírus, atraindo a competência deste Tribunal para a fiscalização de sua utilização.
3.	Por meio da Nota de Empenho 2020NE03833, de 8/5/2020, houve a aquisição emergencial de somente 20.000 testes rápidos, apesar de o processo de dispensa de licitação fazer referência à quantidade de 100.000 unidades. A despesa total dessa primeira parcela da contratação representa R$ 3.600.000,00, o que corresponde ao valor unitário de R$ 180,00 por teste.
4.	Consoante exposto na instrução da unidade técnica, existem indícios de sobrepreço na contratação em tela, que ocorreu com a ofertante da proposta de maior valor dentre todas, com empresa cujo objeto social é aparentemente incompatível com o fornecimento avençado. Assim, resta caracterizada a fumaça do bom direito, um dos pressupostos necessários para a concessão de medida cautelar.
5.	Embora a contratação já tenha sido realizada, está também atendido o requisito do perigo da demora, haja vista que os pagamentos à empresa contratada ainda não foram efetuados, recomendando a expedição de medida cautelar por esta Corte de Contas suspendendo quaisquer pagamentos para o ajuste em exame.
6.	Em face das razões de decidir apresentadas no relatório precedente e com fundamento no art. 276, § 1º, do RI/TCU, manifesto-me por que o Tribunal referende a medida cautelar concedida por este relator mediante despacho.
	Ante o exposto, submeto o acórdão adiante à apreciação deste Colegiado.
TCU, Sala das Sessões Ministro Luciano Brandão Alves de Souza, em 19 de agosto de 2020.
BENJAMIN ZYMLER 
Relator